【裁判字號】    89,訴,1136
【裁判日期】    900321
【裁判案由】    毒品危害防制條例
【裁判全文】
臺灣臺南地方法院刑事判決              八十九年度訴字第一一三六號
    公  訴  人  臺灣臺南地方法院檢察署檢察官
    被      告  丙○○
    指      定
              本院公設辯護人  甲○○
    辯  護  人                .
右列被告因毒品危害防制條例案件，經檢察官提起公訴 (八十九年度偵字第七０二四
號)，本院判決如左：
    主  文
丙○○連續販賣第二級毒品，累犯，處有期徒刑捌年。
扣案之安非他命零點肆壹公克（含袋重）及吸食毒品器具壹組均沒收銷燬之。
    事  實
一、丙○○於民國八十六年間，曾因違反麻醉藥品管理條例案件，經臺灣臺南地方法
    院判處有期徒刑四月確定，甫於八十六年七月九日易科罰金執行完畢，竟猶不知
    悔改，基於販賣第二級毒品安非他命之概括犯意，自八十九年二月間某日起至八
    十九年六月十一日止，連續多次在臺南市○○街八九巷八號租屋處附近，販賣第
    二級毒品安非他命予乙○○，每次一小包，價格二、三千元（新台幣，下同）。
    乙○○於八十九年六月十二日凌晨為警查獲後，經警循線於同日十二時三十分許
    ，在丙○○前開租屋處當場查獲，並扣得第二級毒品安非他命零點四一公克（含
    袋重）及吸食毒品器具一組（施用毒品部分另案聲請觀察勒戒）。
二、案經臺南縣警察局善化分局報告台灣台南地方法院檢察署檢察官偵查起訴。
    理  由
一、訊據被告丙○○矢口否認有販賣安非他命予乙○○之犯行，辯稱：伊僅曾無償提
    供毒品安非他命予乙○○施用，未收取任何代價云云。然查右開犯罪事實，迭據
    證人乙○○於偵查及本院審判中證述綦詳，並當庭指認販賣安非他命予伊之人，
    即係在庭之被告丙○○無誤（見偵查卷九頁正面、二七頁背面、本院八十九年二
    月二十日訊問證人筆錄），且本件係因證人乙○○為警查獲後，提供線索而經警
    在被告租屋處當場查獲，證人與被告宿無嫌隙，應無誣陷之必要。參以被告自承
    無償提供毒品予證人施用等情，顯見該二人間本有毒品安非他命之交付行為，而
    毒品之價格高昂，被告僅認識證人約半年，實無無償提供毒品予證人施用之理。
    此外復有安非他命零點四一公克扣案可佐，被告前開所辯，顯係避重就輕之詞，
    不足採信，其犯行堪予認定。
二、核被告丙○○所為，係犯毒品危害防制條例第四條第二項之罪，其先後多次犯行
    ，時間相緊接，觸犯構成要件相同之罪名，顯係基於概括犯意為之，為連續犯應
    依刑法第五十六條規定論以一罪，並加重其刑（被告所犯之罪，法定刑為無期徒
    刑或七年以上有期徒刑，無期徒刑部分依法不得加重）。又被告於八十六年間，
    曾因違反麻醉藥品管理條例案件，經法院判處有期徒刑四月確定，甫於八十六年
    七月九日易科罰金執行完畢，此有台灣台南地方法院檢察署刑案資料查註紀錄表
    一份在卷可稽，其前受有期徒刑之執行完畢後，五年內再犯本件有期徒刑以上之
    罪，為累犯，應依刑法第四十七條規定，加重其刑，並遞加之（無期徒刑部分不
    得加重，說明同上）。爰審酌被告犯罪之一切情狀，量處有期徒刑八年。扣案之
    毒品零點四一公克（含袋重）及吸食毒品器具一組，應依法一併宣告沒收銷燬之
    。
據上論斷，應依刑事訴訟法第二百九十九條第一項前段，毒品危害防制條例第四條第
二項、第十八條第一項，刑法第十一條前段、第五十六條、第四十七條，判決如主文
。
本案經檢察官盧駿道到庭執行職務
中    華    民    國       九十       年      三       月     二十一    日
                                  臺灣臺南地方法院刑事第 三 庭
                                          法  官  蘇孫波
右正本證明與原本無異。
如不服本判決，應於判決送達後十日內，向本院提出上訴狀。
                                          書記官  羅宗賢
中    華    民    國       九十       年      三       月      二十六   日
附錄法條：
毒品危害防制條例第四條
製造、運輸、販賣第一級毒品者，處死刑或無期徒刑；處無期徒刑者，得併科新臺幣
一千萬元以下罰金。
製造、運輸、販賣第二級毒品者，處無期徒刑或七年以上有期徒刑，得併科新臺幣七
百萬元以下罰金。
製造、運輸、販賣第三級毒品者，處五年以上有期徒刑，得併科新臺幣五百萬元以下
罰金。
製造、運輸、販賣專供製造或施用毒品之器具者，處一年以上七年以下有期徒刑，得
併科新臺幣一百萬元以下罰金。
前四項之未遂犯罰之。


司法院資訊處製作；財團法人民間司法改革基金會備份。
